【裁判字號】    97,交易,648
【裁判日期】    980112
【裁判案由】    過失致死
【裁判全文】
臺灣臺北地方法院刑事判決             97年度交易字第648號
公  訴  人  臺灣臺北地方法院檢察署檢察官
被      告  甲○○
上列被告因過失致死案件，與本院97年度交訴字第117號案件，
有相牽連關係，經檢察官追加提起公訴（97年度偵緝字第973號
），因被告於準備程序中就被訴事實為有罪之陳述，本院依簡式
審判程序審理，判決如下：
    主  文
甲○○犯過失致人於死罪，處有期徒刑捌月，減為有期徒刑肆月
，如易科罰金，以新臺幣壹仟元折算壹日，緩刑貳年。
    事  實
一、甲○○於民國95年8月16日上午8時35分前某時許，將其所有
    車牌號碼5B-9985號自用小客車違規停放於臺北縣新店市○
    ○路○段151號前之公車停車格內，致李秋金（已起訴）駕駛
    車牌號碼655-FA號營業大客車於同日上午8時35分行經上開
    路段時，無法完全駛入公車停車格內，而於內外車道間停車
    上下乘客，適有因酒醉不能安全駕駛而騎乘車牌號碼VB5-27
    9號輕型機車，沿同方向行駛至安和路3段151號前之童錦聰
    （經抽血檢驗之酒精濃度高達323.2mg/ dl)，自後方追撞李
    秋金所駕駛之前揭營業大客車左後保險桿，童錦聰因而受有
    心肺衰竭、急性呼吸窘迫症、頭部外傷併臉部撕裂傷、頸椎
    受傷、四肢癱瘓及左6、7、8肋骨骨折等傷害，經送醫急救
    ，仍於95年8月23日因多重器官衰竭而死亡。
二、案經臺灣臺北地方法院檢察署檢察官自動檢舉偵查起訴。
    理  由
一、訊據被告甲○○對於前揭時地因違規停車致本件肇事車禍發
    生之事實坦承不諱，核與同案被告李秋金於偵查中之陳述及
    證人蔡金釧證述之情節相符，且有臺北縣政府警察局新店分
    局道路交通事故初步分析研判表1紙（詳95年度偵字第17898
    號偵查卷第45頁）、臺北縣政府警察局新店分局交通分隊A1
    、A2類道路交通事故調查報告表（草圖）、現場圖、道路交
    通事故調查報告表(一)、(二)、臺北地檢署相驗屍體證明書1紙
    、現場照片26張、中華車輛交通事故鑑定技術研究學會函（
    詳97年度偵緝字第973號卷第85頁至第88頁）在卷可稽，足
    以佐證被告任意性自白為真實。被害人童錦聰確因本件車禍
    受傷死亡，亦經臺灣臺北地方法院檢察署檢察事務官會同檢
    驗員相驗明確，製有相驗屍體證明書、驗斷書及勘驗筆錄等
    在卷可憑（詳95年度相字第652號相驗卷第44頁、第45頁至
    第50頁、第41頁）。按「汽車停車時，應依下列規定：一、
    禁止臨時停車處所不得停車...。」道路交通安全規則第112
    條第1項第1款定有明文，本件被告駕駛汽車自應注意上開道
    路交通安全規定，且依其狀況，又非不能注意，竟疏不注意
    而將其車違規停放於公車停車格內以致肇事，致被害人死亡
    ，被告顯有過失，且其過失行為與被害人死亡間，具有相當
    因果關係，被告犯行堪以認定，應依法論科。
二、核被告所為，係犯刑法第276條第1項之過失致死罪。爰審酌
    被告疏未注意道路交通安全規定，而將其車違規停放於公車
    停車格內以致肇事，致被害人童錦聰因車禍傷重不治死亡，
    惟本件被害人經抽血檢驗，其酒精濃度高達323.2mg/dl，已
    達酒醉不能安全駕駛動力車輛之嚴重程度，是被害人於本件
    車禍之發生，顯然與有重大過失，被告事後已與被害人家屬
    達成和解，並同意賠償給付新臺幣250000元，除已給付1500
    00元外，另100000元再分期給付（詳本院卷第19頁至第21頁
    ），及被告犯後坦承一切，深表悔悟，態度良好，及其品行
    、智識程度等一切情狀，量處如主文所示之刑。又查本件被
    告犯罪時間在民國96年4月24日以前，且非中華民國九十六
    年罪犯減刑條例第3條第1項所定不予減刑之罪，則依該條例
    第2條第1項第3款、第7條、第9條之減刑規定，應減其宣告
    刑2分之1，並諭知易科罰金之折算標準。末查，被告未曾因
    故意犯罪受有期徒刑以上刑之宣告，有臺灣高等法院被告前
    案紀錄表在卷可稽，被告於犯後坦承一切，本院信其經此教
    訓，當知警惕而無再犯之虞，因認對其所宣告之刑，以暫不
    執行為適當，依刑法第74條第1項第1款規定，併予宣告緩刑
    2年，以啟自新。
據上論斷，應依刑事訴訟法第273條之1第1項、第299條第1項，
刑法第276條第1項、第74條第1項第1款、第41條第1項前段，刑
法施行法第1條之1，中華民國九十六年罪犯減刑條例第2條第1項
第3款、第7條、第9條，判決如主文。
本案經檢察官申心蓓到庭執行職務。
中    華    民    國    98    年    1    月    12    日
                  刑事第十三庭  法  官  張文俊
以上正本證明與原本無異。
如不服本判決應於收受送達後10日內向本院提出上訴書狀，並應
敘述具體理由；其未敘述上訴理由者，應於上訴期間屆滿後20日
內向本院補提理由書（均須按他造當事人之人數附繕）「切勿逕
送上級法院」。
                                書記官  陳鳳瀴
中    華    民    國    98    年    1    月    12    日
附錄本案論罪科刑法條全文：
中華民國刑法第276條
（過失致死罪）
因過失致人於死者，處2年以下有期徒刑、拘役或2千元以下罰金
。
從事業務之人，因業務上之過失犯前項之罪者，處5年以下有期
徒刑或拘役，得併科3千元以下罰金。


司法院資訊處製作；財團法人民間司法改革基金會備份。
